【裁判字號】    89,訴,969
【裁判日期】    900104
【裁判案由】    偽造文書等
【裁判全文】
臺灣桃園地方法院刑事判決                          八十九年度訴字第九六九號
    公  訴  人  臺灣桃園地方法院檢察署檢察官
    被      告  甲○○
右列被告因偽造文書等案件，經檢察官提起公訴（八十九年度偵字第四四九二號），
本院判決如左：
    主  文
甲○○行使偽造私文書，足以生損害於他人，處有期徒刑肆月，如易科罰金，以參佰
元折算壹日。
    事  實
一、甲○○於民國（下同）八十八年十二月四日下午三時許，在桃園縣平鎮市○○里
    ○鄰○○路四五五號住處附近，拾得偽造之台新國際商業銀行ＶＩＳＡ信用卡一
    張後（其上有「李文虎」之署押），據為己有，復意圖為自己不法之所有，知情
    上述信用卡係偽造，仍於同日下午五時五十分許，至桃園縣中壢市○○○路○段
    五一０號地下一樓家樂福大賣場內（家福股份有限公司，以下簡稱家福公司），
    購買大衛杜夫牌香菸二條、黃色長壽牌香菸二條、白色長壽牌香菸四條、沙宣染
    層潔淨液一瓶、吉利刮鬍泡三包、高露潔牙膏三條、雞蛋大布丁一個、新麗仕香
    皂一個、舒適牌刮鬍霜一瓶、ＢＦ２輕便刀一支、白雪男性洗面乳二瓶、老薑一
    盒、茼蒿一包、統一日式火鍋、吉利刮鬍霜等物，共計新台幣（下同）四千八百
    三十二元之商品，甲○○購物後持上述偽造之信用卡付帳尚未在消費簽單簽名、
    尚未取得前揭家福公司之商品，即為家福公司安全課長乙○○發現，報警查獲，
    並扣得上述偽造信用卡，足生損害於家福公司及台新國際商業銀行信用卡之信用
    。
二、案經桃園縣警察局中壢分局報請臺灣桃園地方法院檢察署檢察官偵查起訴。
    理  由
一、右揭事實業據被告甲○○坦承不諱，核與證人乙○○證述之情節相符（參本院八
    十九年九月六日訊問筆錄），並有上開台新國際商業銀行ＶＩＳＡ卡一張扣案可
    資佐證，且扣案信用卡一張其卡面之雷射３Ｄ立體鴿子圖樣、數字與有效期限、
    Ｖ字圖案間之相對位置、卡片之顏色均與真卡不同，且該卡號應為玫瑰金卡之卡
    號，卻製成玫瑰普卡，該卡係屬偽造，此亦有台新國際商業銀行八十九年六月十
    九日函一份附卷可稽，本件事證明確，被告犯行洵堪認定。
二、核被告甲○○所為，係犯刑法第二百十六條、第二百十條行使偽造私文書罪、同
    法第三百三十七條侵占遺失物罪及第三百三十九條第三項、第一項詐欺取財未遂
    罪。被告持上述偽造之信用卡付帳尚未在消費簽單簽名、尚未取得前揭家福公司
    之商品前，即為家福公司安全課長乙○○發現，報警查獲而未遂。被告行使偽造
    之信用卡後，刑法增訂第二百零一條之一第二項規定：「行使前項偽造、變造之
    信用卡、金融卡、儲值卡或其他相類作為簽帳、提款、轉帳或支付工具之電磁紀
    錄物，或意圖供行使之用，而收受或交付於人者，處五年以下有期徒刑，得併科
    三萬元以下罰金。」，並於九十年六月二十日由總統公布施行、自同年月二十二
    日生效，經比較新舊法之結果，以本裁判前之法律有利於被告，依刑法第二條第
    一項但書規定，應適用修正前之刑法第二百十六條、第二百十條。被告所犯上開
    三罪間，有方法結果之牽連關係，應依刑法第五十五條規定從一重之行使偽造私
    文書罪處斷。被告行為後，刑法第四十一條於九十年一月十日經修正公布，並於
    同年月十二日生效，易科罰金之適用範圍擴大為最重本刑五年以下有期徒刑之罪
    ，並明定併合處罰之數罪，如各罪均得易科罰金者，其應執行之刑逾六月時，亦
    得適用之，雖經比較新舊法結果，被告應適用前述修正前之刑法規定，但依刑法
    施行法第三條之一規定：「刑法第四十一條之規定，中華民國九十年一月四日刑
    法修正施行前已裁判確定之處罰，未執行或執行未完畢者，亦適用之。未諭知得
    易科罰金之處罰者，亦同。」，其立法意旨係為擴大易科罰金適用之範圍，且修
    正前所為之確定裁判尚未執行、或尚未執行完畢之案件亦得適用修正後之刑法第
    四十一條，則依法律立法解釋及舉重以明輕之解釋原則，認仍得依修正後之刑法
    第四十一條第一項前段規定諭知易科罰金之折算標準。爰審酌被告犯罪動機係為
    購買食物等日用品、手段非極惡劣、所生之危害尚屬輕微、危害使用信用卡之經
    濟秩序及犯後之態度良好等一切情狀，量處如主文所示之刑，並諭知易科罰金之
    折算標準。本件偽造之信用卡，依其所載卡號，其所有人並非「李文虎」，此有
    台新國際商業銀行八十九年五月二十六日函一份附卷可稽，但並查無證據證明本
    件偽造信用卡其上「李文虎」署押，係「李文虎」本人以外之人所偽造之署押，
    是以尚難認定本件偽造信用卡上「李文虎」署押係屬偽造，自不能依刑法二百十
    九條之規定將本件信用卡上「李文虎」之署押予以宣告沒收。又本件信用卡雖係
    偽造，但仍屬他人之物並非被告所有，爰不予宣告沒收。
據上論斷，應依刑事訴訟法第二百九十九條第一項前段、刑法第二百十六條、第二百
十條、第三百三十七條、第三百三十九條第三項、第一項、第二條第一項但書、第五
十五條、修正後第四十一條第一項前段、罰金罰鍰提高標準條例第一條前段、第二條
，判決如主文。
本案經檢察官陳錦秋到庭執行職務。
中        華        民        國       九十    年    七    月    十二   日
                                  臺灣桃園地方法院刑事第二庭
                                      法   官 張淑芬
附錄：
刑法第二百十條、第二百十六條、第三百三十七條、第三百三十九條


司法院資訊處製作；財團法人民間司法改革基金會備份。
